臺北高等行政法院裁定
110年度交上字第386號
上  訴  人  傅少杰                                     



被 上訴 人  新北市政府交通事件裁決處


代  表  人  李忠台              
上列當事人間交通裁決事件，上訴人對於中華民國110年10月13
日臺灣新竹地方法院110年度交字第150號行政訴訟判決，提起上
訴，本院裁定如下：
　　主  文
上訴駁回。
上訴審訴訟費用新臺幣柒佰伍拾元由上訴人負擔。
　　理  由
一、按對於交通裁決事件之判決提起上訴，非以其違背法令為理
    由，不得為之，行政訴訟法第237條之9第2項準用第235條第
    2項規定甚明。是對於地方法院交通裁決事件之判決上訴，
    非主張該判決違背法令以為上訴理由即屬不應准許，自應認
    為不合法而駁回之。
二、上訴人於民國109年12月2日7時38分許，駕駛車號000-00營
    業大貨車(下稱系爭車輛)，行經國道五號高速公路南下30公
    里頭城地磅站前時，未依標誌指示過磅，為內政部警政署國
    道公路警察局第九公路警察大隊員警攔停舉發，經被上訴人
    認上訴人有「汽車裝載貨物行經設有地磅處所五公里內路段
    未依標誌指示過磅」之違規行為，依道路交通管理處罰條例
    第29條之2第4項、第63條第1項等規定，以110年5月26日新
    北裁催字第48-ZOTA10281號違反道路交通管理事件裁決書(
    下稱原處分)裁處上訴人罰鍰新臺幣(下同)9萬元，並記違規
    點數2點。上訴人不服，提起行政訴訟，經臺灣新竹地方法
    院於110年10月13日以110年度交字第150號行政訴訟判決駁
    回(下稱原判決)。上訴人不服，提起本件上訴，主張略以：
    頭城地磅站之指示牌設立方式標示不明，且容易被行駛外側
    車道大型車輛遮蔽，顯已違反道路交通標誌標線號誌設置規
    則第10條之3及第13條之1規定指示牌應以利車輛駕駛人及行
    人易於辨識方式設置之規定，上訴人僅係因頭城地磅站指示
    不明且不熟悉路況而無意間闖磅，實無超載行為，舉發員警
    僅開立罰單即放行而未依道路交通處罰條例第29條之2規定
    命強制過磅執法顯有瑕疵，上訴人卻須承受9萬元罰鍰，且
    因本次違規導致遭原任職公司解職，懇請酌減罰單金額或免
    除該罰單等語。經核其上訴理由，並未具體說明原判決違背
    何項法令條款。依首開規定及說明，其上訴為不合法，應予
    駁回。
三、結論，本件上訴為不合法。依行政訴訟法第237條之8第1項
    、第237條之9第2項、第236條之2第3項、第249條第1項前段
    、第104條，民事訴訟法第95條、第78條，裁定如主文。
中　　華　　民　　國　　111 　年　　1 　　月　　28　　日
                    臺北高等行政法院第五庭
                              審判長法  官　蘇嫊娟 
                                    法  官　劉正偉 
                                    法  官　陳雪玉
上為正本係照原本作成。
不得抗告。
中　　華　　民　　國　　111 　年　　1 　　月　　28　　日
                                    書記官  王月伶